# 请教陈版主，合伙企业对外投资取得分红如何进行账务处理？

提问人：preheat 时间：2017-06-28 10:26:07
求助：我们企业是一家股权基金投资合伙企业，合伙人包括法人也包括自然人，以自然人居多。 2016 年合伙企业对外投资了一家法人公司，取得对方3%的股权，今年收到对方的利润分配（分红） 100 万元，现在合伙企业适用《企业会计准则》，那么取得的分红应该做投资收益处理： 借：银行存款 贷：投资收益
但是根据国税发（ 2001 ） 84 号文，第二条的规定：“个人独资企业和合伙企业对外投资分回的利息或者股息、红利，不并入企业的收入，而应单独作为投资者个人取得的利息、股息、红利所得，按“利息、股息、红利所得”应税项目计算缴纳个人所得税。以合伙企业名义对外投资分回利息或者股息、红利的，应按《通知》所附规定的第五条精神确定各个投资者的利息、股息、红利所得，分别按“利息、股息、红利所得”应税项目计算缴纳个人所得税。”
虽然说会计准则和税法规定会存在差异，但是从实操层面分析，合伙企业对外的分红不并入企业收入，税率也不并入企业的经营收入，年终计算纳税，会计上是否可以对该分红作为其他应付款进行账务处理，税务上来讲，对自然人的分红进行代扣代缴税费？

回答人：chenyiwei
虽然合伙企业不是纳税主体，但仍然是单独的会计主体，所以在合伙企业自身报表中应确认投资收益，并将由此形成的留存收益按照合伙协议中利润分配的相关约定确定归属于各位合伙人的份额，分别转入每一位合伙人的留存收益账户，并按照每一位合伙人应分享的收益金额，根据各该合伙人适用的税收政策进行税务处理，包括对作为合伙人的自然人代扣代缴个人所得税。